Grégoire Le Cun

Développeur Web Full-Stack

Passionné depuis 8 ans, je parcours sans cesse les différents horizons que m'offre l'informatique tels que le mobile, les jeux vidéo ou encore le web.

Lorsqu'une idée d'application me vient en tête, je n'hésite jamais à la réaliser sur mon temps libre en me confrontant à une nouvelle technologie en vogue.

J'ai dans ma carrière, eu la chance de pouvoir assister à des conférences telles que Devoxx France ou Codeurs En Seine. Je me tiens également à jour en visionnant de moi-même des conférences en ligne ou en participant à des événements les soirs de semaine.

Je suis actuellement Développeur Full-Stack orienté Web avec un fort attrait pour les technologies Front-end. Je suis parfaitement capable de travailler en équipe dans un environnement agile et être force de proposition.



Eaubonne, 95600



http://glecun.fr



gregoire.lecun@free.fr



Expériences

Développeur Web Full-Stack

VIDAL 2017 - aujourd'hui Développement d'applications Web Java / Angular à destination des scientifiques, des laboratoires et des éditeurs de VIDAL. J'ai agis au sein d'une DSI très sensible à l'agilité avec une réelle intention de toujours s'améliorer. Mon travail a été : analyse technique et conception, estimations des solutions, développements et tests (TDD / Pair Programming)

Environnement technique: Java 8 - 11, Angular 9, AngularJs, Jasmine, Hibernate, Spring, JUnit / Mockito / Cucumber, MongoDB, Maven, Git, Sonar

Développeur Web Java

Foncia Groupe - en Alternance 2014 - 2017

Branchement d'un moteur de recherche ElasticSearch sur une application web réalisée avec la technologie JSF2 en Java et opération de maintenance évolutive et corrective des applications de Foncia essentiellement sur le domaine de la prospection.

Développeur Web PHP

Foncia Groupe - en Alternance 2013 - 2014

La seconde année à Foncia, intégration de l'équipe de développeur PHP pour le développement d'une application réalisée avec la technologie Symfony2 et opérer de la maintenance évolutive et corrective des applications de Foncia.

Administrateur Système

Foncia Groupe - en Alternance 2012 - 2013

Lors de ma première année à Foncia, occupation d'un poste d'Administrateur Système pour la mise en place des automatismes de création d'environnement dans le Cloud. La solution devait fournir aux développeurs un environnement de recette comprenant plusieurs services (Apache, Tomcat, FTP, SQL, etc...).

Conférences / Formations

Compétences

Languages / Frameworks

Java, Angular, Html / CSS, AngularJs, React

Tests

JUnit, AssertJ, Mockito, Jasmine, **Jest**, Cucumber

Bases de Données

MongoDb, PostgreSQL, SQL Server

Outils

Intellij, Git, Docker, Gradle, Maven, Jenkins, Npm, RabbitMQ

Software Craftsmanship

TDD, Pair Programming, Scrum, Kanban, Mob Programming

Connaissances non avancées

Vue.js, Wordpress, VertX, ElasticSearch, Symfony2

Jeux Vidéo

Unity, Game Maker Studio 2

Formation React -Orsys

Paris - La Défense 09 / 2019

Formation de 3 jours sur le framework React.

Lien: https://www.orsys.fr/formation-reactjs-maitriser-framework-javascript-

facebook.html

Devoxx

Visiteur de la conférence de Devoxx à Paris. Participation à un hands-on-

labs sur Vue.js

Paris 04 / 2019

Lien: https://www.devoxx.fr/

Codeurs En Seine

Visiteur de la conférence de codeurs à Rouen pendant trois années

consécutives

Rouen

Lien: https://www.codeursenseine.com/ 2017, 2018 et 2019

Formations

Diplôme d'ingénieur Informatique & Réseaux

Diplôme d'ingénieur en Informatique & Réseaux en apprentissage réalisé en alternance à la Direction des Systèmes Informatiques de Foncia

Université Paris 13, Ecole Sup'Galilée 2014 - 2017

DUT Informatique

DUT Informatique réalisé en alternance à la Direction des Systèmes Informatiques à Foncia.

Université Paris 13, IUT de Villetaneuse 2012 - 2014



Langues:

Anglais (TOEIC: 830pts)

Hobbies:

Jeux vidéo



Jeux de société



Guitare-Basse/Guitare



Salle de sport